Teguh Eldi Pratama

Cikarang, Indonesia | 081384282314 | <u>pratamateguh715@gmail.com</u> | <u>www.linkedin.com/in/teguh-eldi-pratama</u>

Tentang Saya

Mahasiswa penerima beasiswa Yayasan Astra Honda Motor (YAHM) pada program studi Manajemen Informatika, Politeknik Astra. Memiliki pengalaman dalam pengembangan proyek aplikasi secara konsisten pada setiap semester. Menguasai beberapa bahasa pemrograman yang popular dan memiliki pengetahuan yang cukup mengenai jaringan internet. Mampu bekerja secara individu maupun tim, berintegritas tinggi, disiplin, teliti dan bertanggung jawab dalam menjalankan tugas menjadi seorang programmer, IT Staff & pemimpin tim.

Pendidikan

Politeknik Astra (2022-Sekarang)

Diploma 3 - Manajemen Informatika, Semester 4 - IPK 3,26/4,00

SMKN 1 Jakarta (2018-2022)

Jurusan Sistem Informatika Jaringan dan Aplikasi – 82,54/100

Pengalaman Kerja

Staff Subdirektorat Pelayanan Usaha

Direktorat Jenderal Perikanan Kelautan dan Perikanan

(Juli 2021 – April 2022)

- Merancang kegiatan online melalui Zoom, mulai dari perencanaan acara hingga pembuatan sertifikat bagi peserta.
- Menangani masalah pada perangkat komputer.
- Melakukan seleksi Izin impor dengan sistem Online Single Submission (OSS).

Proyek

Aplikasi BOM Ordering Trial – Astra Honda Motor (AHM) (Mei 2024 – Juni 2024)

- Mengembangkan aplikasi untuk pengelolaan pesanan Bill of Materials (BOM) dengan fitur penentuan urutan produksi dan pelacakan.
- Mengimplementasikan logika bisnis untuk penentuan urutan produksi.
- Meningkatkan akurasi dalam pengelolaan pesanan BOM.

Website Penilaian Organisasi Mahasiswa

(November 2023 – Januari 2024)

- Merancang dan mengimplementasikan evaluasi berbasis website menggunakan framework Laravel dan Bahasa pemrograman PHP.
- Menyediakan dokumentasi teknis dan panduan pengguna untuk memudahkan penggunaan aplikasi.
- Mempermudah proses evaluasi dengan otomatis yang mengurangi waktu yang diperlukan untuk penilaian secara signifikan.

Website Ideally - PT Ideally Indonesia

(September 2023 – Januari 2024)

- Mengembangkan aplikasi marketplace untuk jual beli tanaman, termasuk fitur pencarian, pemesanan, dan pembayaran online.
- Mengintegrasikan Website dengan layanan Google
- Membangun sistem yang meningkatkan penjualan dan pemasaran produk.

Aplikasi Apotek

(Juni 2023 – Juli 2023)

- Mengembangkan aplikasi manajemen apotek untuk penjualan obat, manajemen stok, dan pelaporan keuangan.
- Membangun modul penjualan dan pelacakan stok obat.
- Mengurangi kesalahan stok obat untuk meningkatkan akurasi inventaris.

Aplikasi Dealer Mobil

(November 2022 - Februari 2023)

- Mengembangkan aplikasi manajemen dealer mobil yang mencakup fitur penjualan, inventaris, dan layanan purna jual.
- Membangun modul pembelian.
- Meningkatkan operasional Dealer dan mempermudah manajemen penjualan serta layanan purna jual.

Aktivitas dan Pelatihan

Mikrotik Certified Network Associate

(Mei 2024)

 Pelatihan Mikrotik Certified Network Associate (MTCNA) yang fokus pada konfigurasi dan manajemen jaringan menggunakan perangkat Mikrotik dan Memperoleh sertifikasi MTCNA.

Panitia Malam Keakraban 2023 – Logistik

(November 2023

• perencanaan, pengadaan, dan distribusi perlengkapan serta fasilitas yang diperlukan untuk acara.

Panitia Pemilihan Raya 2022 – Kesektariantan

(Desember 2022)

 menyusun agenda pemilihan, mengoordinasikan kegiatan pemilihan antar kandidat dan pemilih, serta mengelola data terkait hasil pemilihan.

Finalis Duta Pemuda Jakarta Pusat 2022

(Juni 2022)

mewakili aspirasi dan potensi pemuda Jakarta Pusat

Kemampuan & Kompetensi

Bahasa Pemrograman: C, C#, HTML, CSS, JavaScript, Application Programming Interface,

ReactJs, Laravel, Code Igniter, ASP.Net, Java Spring Boot.

Analisis sistem : Visual Paradigm, Ms Visio.
Basis data : SQL Server, MySQL, Oracle.

• Sistem Operasi : VM Workstation, Linux Ubuntu GUI & Server, Windows Server&home.

• Keterampilan : Manajemen Waktu, Penyelesaian Masalah, Kerjasama tim.